臺灣桃園地方法院民事裁定
111年度勞訴字第38號
上  訴  人
即  原  告  曾嬿穎  

被      告  治平學校財團法人桃園市治平高級中等學校

法定代理人  徐享鵬  
上列上訴人因與被上訴人治平學校財團法人桃園市治平高級中等
學校間請求確認僱傭關係存在等事件，對於中華民國111年7月29
日本院111年度勞訴字第38號第一審判決提起上訴，本院裁定如
下：
    主  文
上訴人應於收受本裁定正本之日起5日內繳納第二審裁判費新臺
幣26,388元，逾期未繳即駁回其上訴。
    理  由
一、按提起第二審上訴，應依訴訟標的價額繳納裁判費，民事訴
    訟法第77條之16第1項定有明文。又上訴不合程式或有其他
    不合法情形而可以補正者，原第一審法院應定期間命其補正
    ，如不於期間內補正，應以裁定駁回之，此觀民事訴訟法第
    442條第2項規定自明。另按以一訴主張數項標的者，其價額
    合併計算之。但所主張之數項標的互相競合或應為選擇者，
    其訴訟標的價額，應依其中價額最高者定之。以一訴附帶請
    求其孳息、損害賠償、違約金或費用者，不併算其價額，民
    事訴訟法第77條之2定有明文。再按因定期給付涉訟，其訴
    訟標的之價額，以權利存續期間之收入總數為準；期間未確
    定時，應推定其存續期間。但超過5年者，以5年計算。因確
    認僱傭關係或給付工資、退休金或資遣費涉訟，勞工或工會
    起訴或上訴，暫免徵收裁判費3分之2，勞動事件法第11條、
    第12條亦有明文。
二、查兩造間確認僱傭關係存在等事件，上訴人不服本院第二審
    判決，提起上訴，其上訴聲明第㈠項係請求確認兩造間僱傭
    關係存在，而上訴聲明第㈢項請求按月給付工資部分，與上
    訴聲明第㈠項雖為不同訴訟標的，惟自經濟上利益觀之，其
    訴訟目的一致，且價額均未逾第㈠項聲明之價額，爰依民事
    訴訟法第77條之2第1項但書規定，以上訴聲明第㈠項確認兩
    造間僱傭關係存在之價額為其訴訟標的價額。次查，上訴人
    為民國00年0月生，而請求確認兩造間僱傭關係自111年5月5
    日以後繼續存在，則算至勞動基準法所定強制退休之137年5
    月4日止，期間逾5年，依勞動事件法第11條規定應以5年計
    算，並按其主張之每月薪資新臺幣（下同）54,145元計算，
    其訴訟標的價額為3,248,700元〔計算式：（54,145）×12×5〕
    ，加計訴之聲明第㈡、㈣項請求年終獎金478,648元、非財產
    上損害500,000元，共計4,227,348元，原應徵第二審裁判費
    64,315元，其中請求確認僱傭關係存在及給付年終獎金部分
    ，共計3,727,348元，原應徵第二審裁判費56,890元，依勞
    動事件法第12條第1項規定暫免徵收裁判費3分之2即37,927
    元（計算式：56,890元×2/3≒37,927，元以下四捨五入），
    是本件第二審裁判費應先徵26,388元（計算式：64,315元－3
    7,927元），上訴人迄未繳納，茲命上訴人於收受本裁定正
    本5日內補正，逾期未補正，即駁回其上訴，爰裁定如主文
    。
中　　華　　民　　國　　111 　年　　8 　　月　　25　　日
                  勞動法庭    法  官   謝志偉
正本係照原本作成。　　　　
核定訴訟標的價額部分，如不服裁定得於收受送達後10日內向本
院提出抗告狀，並繳納抗告費新臺幣1,000元。
命補繳裁判費部分不得抗告。
                               書記官  邱淑利
中　　華　　民　　國　　111 　年　　8 　　月　　25　　日